【裁判字號】    98,簡上附民,10
【裁判日期】    980731
【裁判案由】    請求賠償損害
【裁判全文】
臺灣彰化地方法院刑事附帶民事訴訟判決
                                  98年度簡上附民字第10號
原      告  乙○○
訴訟代理人  黃肇萍律師
被      告  甲○○
上列被告因98年度簡上字第132號恐嚇案件，經原告提起附帶民
事訴訟，請求損害賠償，本院判決如下：
    主  文
被告應給付原告新台幣拾萬元。及自民國98年7月20日起，至清
償日止，按年息百分之五計算之利息。
原告其餘之訴駁回。
本判決第一項得假執行。
原告其餘假執行之聲請駁回。
    事  實
甲、原告方面：
一、聲明：被告應給付原告新台幣（下同）50萬元。
二、陳述：被告於96年12月間，教唆邱來發恐嚇原告，邱來發因
    而自96年12月31日起至97年1月1日止，以電話、噴漆之方式
    ，恐嚇原告致生危害於安全，刑事部份業經檢察官起訴在案
    ，而原告因受恐嚇而有精神上之損害，爰依侵權行為法律關
    係請求損害賠償。
三、證據：引用刑事訴訟程序之證據。
乙、被告方面：
一、聲明：求為判決駁回原告之訴。
二、陳述：被告經濟困難，無法賠償。
三、證據：引用刑事訴訟程序之證據。
    理  由
一、被告於96年12月間，教唆邱來發恐嚇原告，邱來發因而自96
    年12月31日起至97年1月1日止，以電話、噴漆之方式，恐嚇
    原告致生危害於安全之事實，業據本院以98年度簡上字第13
    2號恐嚇等刑事案件審理明確，並判處罪刑在案，上開事實
    亦為被告所不爭執，原告之上開主張，均堪認為真實。
二、按因故意或過失，不法侵害他人之權利者，負損害賠償責任
    ；又按不法侵害他人之自由，被害人雖非財產上之損害，亦
    得請求賠償相當之金額；民法第184條第1項前段、第195條
    第1項前段分別定有明文，是原告之請求自屬有據。至其損
    害賠償之金額，本院審酌案發當時原告係公司財務經理、被
    告係公司會計之身分、兩造之資力、及被告教唆恐嚇之情節
    、且被告年約47歲、已自上開公司離職之情況，本院認原告
    請求50萬元，尚嫌過高，應以10萬元為適當，原告在此範圍
    內之請求，為有理由，應予准許，原告逾此範圍之請求，為
    無理由，應予駁回。
三、從而，原告基於侵權行為之損害賠償請求權，請求被告賠償
    原告10萬元，及自起訴狀繕本送達翌日即98年7月20日起，
    至清償日止，依年息5%計算之遲延利息部分，洵屬正當，應
    予准許。逾此部分所為之請求，為無理由，應予駁回。
四、經核原告勝訴部分，合於民事訴訟法第389條第1項第5款之
    規定，爰依職權宣告假執行；其餘假執行之聲請，因訴之駁
    回而失所附麗，不予准許。
五、結論：本件原告之訴，為一部有理由，一部無理由，並依刑
    事訴訟法第502條、第491條第10款、民事訴訟法第389條第1
    項第5款，判決如主文。
中    華    民    國    98    年    7     月    31    日
                  刑事第一庭    審判長法  官  余仕明
                                      法  官  葛永輝
                                      法  官  黃齡玉
以上正本證明與原本無異。
本件不得上訴。
中    華    民    國    98    年    7     月    31    日
                                      書記官  謝鈴玉


司法院資訊處製作；財團法人民間司法改革基金會備份。
